臺灣臺中地方法院民事裁定
111年度家親聲字第142號
聲  請  人  吳孟玲  
相  對  人  邱桂蘭  

上列當事人間請求給付扶養費事件，本院裁定如下：
    主     文
一、聲請駁回。
二、程序費用由聲請人負擔。
    理     由
一、聲請意旨略以：兩造為母女關係，相對人移民至南非，且從
    未撫養過我，我因為要申請低收入戶，卻因為相對人還有工
    作能力導致我的低收入戶資格無法通過，又因為我現在一個
    人帶一個未成年子女，如果相對人願意給付我扶養費就給付
    給我，不然就讓我可以申請過低收入戶資格，故依直系血親
    相互間之扶養義務法律關係，請求相對人給付我扶養費等語
    。並聲明：相對人應自本件裁定確定之日起至聲請人死亡之
    日止，按月於每月10日前給付聲請人新臺幣（下同）5萬元
    。
二、相對人經通知未到庭爭執，亦未提出書狀作何聲明或陳述。
三、本院的判斷：
  ㈠按直系血親相互間互負扶養之義務。負扶養義務者有數人時
    ，應依左列順序定其履行義務之人：一、直系血親卑親屬。
    二、直系血親尊親屬。三、家長。四、兄弟姊妹。五、家屬
    。六、子婦、女婿。七、夫妻之父母。受扶養權利者，以不
    能維持生活而無謀生能力者為限；前項無謀生能力之限制，
    於直系血親尊親屬，不適用之，民法第1114條第1款、第111
    5條第1項、第1117條分別定有明文。準此，於成年之直系血
    親卑親屬請求尊親屬扶養，必以不能維持生活且無謀生能力
    為限。
　㈡聲請人主張其為相對人已成年之子女之事實，有戶籍謄本附
    卷可稽。惟依前開說明，聲請人須不能維持生活而無謀生能
    力始得請求扶養。經查，聲請人名下無財產，其107至109年
    度年申報所得之給付總額分別為15萬4,000元、10萬7,195元
    、0元，有本院調取之稅務電子閘門財產所得調件明細表在
    卷可稽。是聲請人主張其目前無財產足以維持自己生活，堪
    信為真實。
  ㈢惟查聲請人為77年8月31日生，現年33歲，正值壯年；且觀諸
    聲請人前揭稅務電子閘門財產所得調件內容，可知聲請人於
    107 年度至108年度仍有些許所得；再聲請人於本院調查陳
    稱：我可以去工作，但是我現在自己照顧未成年子女，待未
    成年子女今年8月份上幼稚園後，我就會去找工作，我專業
    肄業，做過服務業，也在家樂福工作過等語，顯見聲請人仍
    具有一定謀生能力及勞動能力，聲請人未提出任何證據證明
    其毫無謀生能力，即尚難認聲請人已無謀生能力。
  ㈣據上所述，聲請人既非無謀生能力之人，核與請求受扶養之
    要件即屬有間。從而，聲請人聲請相對人給付扶養費，於法
    不合，為無理由，應予駁回。
四、依家事事件法第97條、非訟事件法第21條第2項、民事訴訟
    法第95條、第78條，裁定如主文。
中　　華　　民　　國　　111 　年　　6 　　月　　15　　日
                      家事法庭  法  官  陳玟珍 
上正本係照原本作成。　　　　　　　　　　　
如不服本裁定應於送達後10日內向本院提出抗告狀（應附繕本）
，並繳納抗告費新臺幣1,000元。
中　　華　　民　　國　　111 　年　　6 　　月　　15　　日
                                書記官  陳淑華